最　高　行　政　法　院　裁　定
　　　　　　　　　　　　　　　　　　 96年度裁字第02740號
上　訴　人　祐祥建材工業股份有限公司
代　表　人　甲○○
被 上訴 人　財政部台灣省北區國稅局
代　表　人　陳文宗
上列當事人間因營利事業所得稅事件，上訴人對於中華民國95年
8月10日台北高等行政法院94年度訴字第3806號判決，提起上訴
，本院裁定如下：
　　主  文
上訴駁回。
上訴審訴訟費用由上訴人負擔。
　　理  由
按對於高等行政法院判決之上訴，非以其違背法令為理由，不得
為之，行政訴訟法第242條定有明文。依同法第243條第1項規定
，判決不適用法規或適用不當者，為違背法令；而判決有同條第
2項所列各款情形之一者，為當然違背法令。是當事人對於高等
行政法院判決上訴，如依行政訴訟法第243條第1項規定，以高等
行政法院判決有不適用法規或適用不當為理由時，其上訴狀或理
由書應有具體之指摘，並揭示該法規之條項或其內容；若係成文
法以外之法則，應揭示該法則之旨趣；倘為司法院解釋或本院之
判例，則應揭示該判解之字號或其內容。如以行政訴訟法第243
條第2項所列各款情形為理由時，其上訴狀或理由書，應揭示合
於該條項各款之事實。上訴狀或理由書如未依此項方法表明，或
其所表明者與上開法條規定不合時，即難認為已對高等行政法院
判決之違背法令有具體之指摘，其上訴自難認為合法。本件上訴
人對於高等行政法院判決上訴，係以：本件於訴願撤回復查之申
請，係因當時被上訴人內部公文分案之誤，上訴人於原審請求傳
喚證人即承辦人員廖怡清調查，原審置之不理，有應調查證據未
予調查之誤；另上訴人原審所主張之營業成本及費用部分，原審
均恝置不論，顯然違法等語，為其理由。惟上訴意旨僅重執原審
業經詳予論述之實體事實再予爭執，核其所陳上述理由，無非係
就原審取捨證據、認定事實之職權行使，指摘其為不當，且原判
決已明：於復查程序及訴願程序未主張之爭點，於行政訴訟中
即不得再行主張。上訴人主張之營業費用之伙食費、加班費部分
已於重核復查決定時准予追認，上訴人就此部分再行爭執，並無
訴之利益。至上訴人主張營業成本薪資費用即曾錕鉚等6人薪資
費用部分，經上訴人於前復查程序轉正改列為營業成本，嗣於重
為復查程序中撤回營業成本部分之復查，是此營業成本(含上訴
人所主張曾錕鉚等6人薪資費用)部分，經撤回復查即發生未申請
復查之效果，此部分既未於復查程序有爭執，並不在行政法院之
審理範圍。並以本件被上訴人並無協談記錄，且被上訴人亦否認
有上訴人所稱之協談條件，而未採上訴人所主張本件撤回復查係
出於有條件而為之等情甚詳。上訴意旨泛言原判決未論斷，而未
具體表明合於不適用法規、適用法規不當、或行政訴訟法第243
條第2項所列各款之情形，難認對原判決之如何違背法令已有具
體之指摘。依首揭說明，應認其上訴為不合法。
據上論結，本件上訴為不合法，依行政訴訟法第249條第1項前段
、第104條、民事訴訟法第95條、第78條，裁定如主文。
中　　華　　民　　國　　96　　年　　11　　月　　15　　日
                  第二庭審判長法  官　鄭　淑　貞
                              法  官  黃　合　文
                              法  官　吳　明　鴻
                              法  官　鄭　小　康
                              法  官　帥　嘉　寶
以  上  正  本  證  明  與  原  本  無  異
中　　華　　民　　國　　96　　年　　11　　月　　16　　日
　　　　　　　　　　　　　　　書記官　郭　育　玎
